臺灣高雄地方法院刑事判決　　　　　　100年度審訴字第504號
公　訴　人　臺灣高雄地方法院檢察署檢察官
被　　　告　洪金童
選任辯護人　康進益律師
上列被告因偽造文書等案件，經檢察官提起公訴（99年度偵字第
29445 號），本院以簡式審判程序審理，判決如下：
    主  文
洪金童犯業務侵占罪，處有期徒刑壹年。偽造如附表所示之署押
，均沒收。
    事  實
一、洪金童於民國98年4 月10日起至99年8 月4 日止，受僱於址
    設嘉義市朴子市朴子工業區三街61號之神之香股份有限公司
    （下稱神之香公司），擔任該公司之業務員，平日負責南北
    雜貨銷售及客戶貨款收取等工作，為從事業務之人。因缺錢
    花用，竟意圖為自己不法之所有及行使偽造私文書（附表編
    號12、20、38、41、52、66、67除外）之犯意，於附表所示
    之時間，向各該附表所示之客戶收取如附表所示之款項金額
    後，旋將附表所示之金額（共計新臺幣【下同】112 萬6,76
    0 元），變易持有為所有之意思，予以侵占入己；又為避免
    公司察覺其侵占貨款之犯行，並在估價單或請款單上，偽造
    交易客戶或店員署名（附表編號12、20、38、41、52、66、
    67除外；其餘編號偽造署名，有全名、姓氏、名字等態樣，
    詳如附表所示），偽造附表所示之估價單或請款單，再將代
    表客戶已簽收貨物，惟尚未付訖貨款之估價單或請款單交予
    神之香公司之會計人員，佯稱客戶尚未結清貨款等情，足生
    損害於附表所示交易客戶或店員，及神之香公司對於應收貨
    款管理之正確性。嗣經神之香公司向客戶對帳並查證後，發
    覺有異，始查悉上情。
二、案經神之香股份有限公司訴請臺灣高雄地方法院檢察署檢察
    官偵查起訴。
     理  由
一、本件被告洪金童所犯為死刑、無期徒刑、最輕本刑為3 年以
    上有期徒刑以外之罪，其於準備程序進行中，就被訴事實為
    有罪之陳述，經本院告知簡式審判程序之旨，並聽取當事人
    之意見後，合議庭認宜進行簡式審判程序，爰依刑事訴訟法
    第273 條之1 第1 項規定，裁定由受命法官獨任進行簡式審
    判程序，合先敘明。
二、上揭事實，業據被告於偵查及本院審理時坦承不諱，核與證
    人即神之香公司之代表人林志祥、會計林靜華於偵查中之證
    述情節相符，並有勞工保檢局單位被保險人名冊、人事保證
    書、考勤打卡紀錄、名片、神之香公司之貨款結算表、相關
    估價單或請款單暨侵占明細表、銷售活動日報表、神之香公
    司員工蔡鴻章向客戶查證結果證明書、客戶啟裕、泰盈及翁
    記所簽立記載未積欠告訴人公司該等貸款等語之證明書各1
    份在卷可佐，足徵被告之自白核與事實相符，堪予採信。本
    件事證明確，被告業務侵占、行使偽造私文書之犯行均堪認
    定，應依法論科。
三、核被告所為，係犯刑法第216 條、210 條之行使偽造私文書
    罪、同法第336 條第2 項之業務侵占罪。被告偽造署押之行
    為，為偽造私文書之階段行為；且偽造私文書之低度行為，
    皆為行使之高度行為所吸收，均不另論罪。又被告先後於附
    表所示之67次行使偽造私文書之行為及業務侵占之犯行，時
    間甚為緊接，其主觀上當有自始至終密接為行使偽造私文書
    、業務侵占之單一犯意，亦即其各個舉動僅為犯罪行為之一
    部，而藉由接續實施以完成整個犯罪，是被告基於單一之行
    使偽造私文書、業務侵占之犯意，分別於上揭所示之密接時
    間內，接續行使偽造私文書、業務侵占，應屬實質上一罪之
    接續犯，應僅論以一行使偽造私文書罪、業務侵占罪。被告
    前開犯行係基於同一目的，接續以實質上之一行為，行使偽
    造私文書、業務侵占等罪，應論以想像競合犯，並從一重以
    業務侵占罪論處。檢察官認被告所犯上開偽造私文書罪及業
    務侵占罪，應予分論併罰，容有未合，附此敘明。
四、本院審酌被告為圖不法利益，竟利用職務之便，侵占應繳回
    神之香公司之款項達112 萬6,760 元，犯罪時間達1 年之久
    ，甚且以行使偽造估價單或請款單之手段為之，足生損害於
    神之香股份有限公司及附表所示之被害人，誠屬不該；另考
    量犯後坦承犯行，因給付賠償方式未獲告訴人同意，未能達
    成和解，至今告訴人所受損害未獲補償，及其犯罪動機、目
    的等一切情狀，量處如主文所示之刑，以資懲儆。至如附表
    所示偽造之署押，均為被告所偽造，均應依刑法第219 條之
    規定宣告沒收。
據上論斷，應依刑事訴訟法第273 條之1 第1 項、第299 條第1
項前段，刑法第216 條、第210 條、第336 條第2 項、第55條、
第219 條，刑法施行法第1 條之1 ，判決如主文。
本案經檢察官余彬誠到庭執行職務。
中    華    民    國   100    年    6     月    8     日
                  刑事第十庭  法  官  楊佩蓉
以上正本證明與原本無異。
如不服本判決應於收受送達後10日內向本院提出上訴書狀，並應
敘述具體理由；如未敘述上訴理由者，應於上訴期間屆滿後20日
內向本院補提理由書（均須按他造當事人之人數附繕本）「切勿
逕送上級法院」。
中    華    民    國   100    年    6     月    8     日
                              書記官  陳蓉柔
附錄本案判決論罪科刑法條：
中華民國刑法第216 條
行使第210 條至第215 條之文書者，依偽造、變造文書或登載不
實事項或使登載不實事項之規定處斷。
中華民國刑法第210 條
偽造、變造私文書，足以生損害於公眾或他人者，處5 年以下有
期徒刑。
中華民國刑法第336 條第2 項
對於業務上所持有之物，犯前條第1 項之罪者，處6 月以上5 年
以下有期徒刑，得併科3 千元以下罰金。